---
title: 'NLNP Praktikum 1'
author: 'Robin Baudisch, Merlin Kopfmann, Maximilian Neudert'
output:
  pdf_document:
    latex_engine: lualatex
    includes:
      in_header: 'style/preamble.tex'
      before_body: 'style/prefix.tex'
    fig_caption: true
    fig_width: 10
    fig_height: 5
    df_print: kable
    toc: false
fontsize: 11pt
geometry: 'margin=1in'
---

```{r global_options, echo=FALSE}
knitr::opts_chunk$set(
  cache = TRUE,
  comment = "#>",
  echo = TRUE,
  error = TRUE,
  out.width = "100%",
  tidy = TRUE,
  warning = FALSE,
  message = FALSE
)
```

```{r, echo=FALSE}
usepackage = function(package_name) 
{
  p = deparse(substitute(package_name))
  if (!is.element(p, installed.packages()[,1]))
    install.packages(p, dep = TRUE, repos = "http://cran.us.r-project.org")
  require(p, character.only = TRUE)
}

usepackage(formatR)
usepackage(ggplot2)
usepackage(tidyr)

set.seed(42)
```

# A1

## a)

Im folgenden sei $\E(\bullet) = \E(\bullet \vert x = 1)$. Wir rechnen:

\begin{align}
\E[(Y - \hat b x)^2]
& = \E[(Y - \E(Y) + \E(Y) - \hat b x)^2]\\
& = \E[(Y- \E(Y))^2 + 2(Y - \E(Y))(\E(Y) - \hat b x) + (\E(Y)  - \hat bx)^2]\\
& = \V(Y) + \E[ (\E(Y) - \hat b x)^2 ]\\
& = \V(bx + \varepsilon) + \E[(\E(bx + \varepsilon) - \hat b x)^2]\\
& = \V(bx) + \V(\varepsilon) + \E[(\E(bx) + \E(\varepsilon) - \hat b x)^2]\\
& = 0 + \sigma^2 + \E[(2 + 0 - 2.2)^2]
= \sigma^2 + 0.04
= 4.04
\end{align}

## b)

Schaut man sich das Ergebnis in \quote{a)} an, so stellt man fest, dass für den Punkt $x = 1$ der irreduceable Error $\sigma^2$ bereits so groß ist, dass die Abweichung in $\hat b$ weniger ins Gewicht fällt. Deswegen fällt hier der Unterschied mit $0.04$ zum optimalen Modell verhältnismäßig klein aus.
