---
output: pdf_document
header-includes: 
- \usepackage[utf8]{inputenc}
- \usepackage[T1]{fontenc}
- \usepackage[ngerman]{babel}
- \usepackage{amsmath,amssymb,amsthm}
- \usepackage{dsfont}
- \usepackage{listings}
- \usepackage{floatrow}
- \usepackage{fancyhdr}
- \pagestyle{fancy}
- '\fancyhead[C,C]{Gruppe 5: Robin Baudisch, Merlin Kopfmann, Maximilian Neudert}'
- \fancyhead[L]{}
- \fancyhead[R]{}
- \fancyfoot[C,C]{\thepage}
- \renewcommand{\footrulewidth}{0.4pt}
---

<style type="text/css">
body{
  font-size: 12px;
}
h1 {
  font-size: 18px;
}
h1 {
  font-size: 14px;
}
h1 {
  font-size: 12px;
}
</style>

```{r global_options, include=FALSE}
knitr::opts_chunk$set(error=TRUE,        # Keep compiling upon error
                      collapse=TRUE,     # collapse by default
                      echo=TRUE,         # echo code by default
                      comment = "#>",    # change comment character
                      fig.width = 10,     # set figure width
                      out.width = "100%", # set width of displayed images
                      warning=TRUE,      # show R warnings
                      message=FALSE)     # show R messages
```

<!---** Hochschule Darmstadt | Studiengang Data Science | Sommersemester 2019 **--->

```{r}
set.seed(42)
library(ggplot2)
```

# Praktikum 7

## Aufgabe 1

Zuerst berechnen wir die Punkte

```{r}
h1 = function (X) {
  return(X)
}
h2 = function (X) {
  ind = as.numeric(X >= 1)
  return((X-1)^2 * ind)
}
Y = function (X) {
  y = 1 + h1(X) - 2 * h2(X)
  return(y)
}
y1 = Y(-2)
y2 = Y(2)
```

Wir erhalten $Y(-2) = `r y1`$ und $Y(2) = `r y2`$.
Skizzieren ist nun relativ simpel, da die Funktion von $-2$ bis $1$ linear ist mit Punkten $(-2, -1)$ und $(0, 1)$. Danach haben wir eine negative quadratische Funktion mit Punkt $(2,1)$ welche im Punkt $(1,2)$ glatt ist und wir somit nur mit etwas schwung die gerade in eine Kurve skizzieren müssen, die dann in $(2,1)$ endet.
Zum Vergleich ein maschineller Plot:

```{r, echo=FALSE}
x = seq(-2, 2, 0.01)
y = Y(x)
df = data.frame(x = x, y = y)
gg = ggplot(
  data = df,
  mapping = aes(
    x = x,
    y = y
  )
)
gg + geom_smooth(
  method = 'loess',
  formula = 'y~x'
)
```





