---
output: pdf_document
header-includes: 
- \usepackage[utf8]{inputenc}
- \usepackage[T1]{fontenc}
- \usepackage[ngerman]{babel}
- \usepackage{amsmath,amssymb,amsthm}
- \usepackage{dsfont}
- \usepackage{listings}
- \usepackage{floatrow}
- \usepackage{fancyhdr}
- \pagestyle{fancy}
- \fancyhead[C,C]{Robin Baudisch, Merlin Kopfmann, Maximilian Neudert}
- \fancyhead[L]{}
- \fancyhead[R]{}
- \fancyfoot[C,C]{\thepage}
- \renewcommand{\footrulewidth}{0.4pt}
---

<<<<<<< HEAD:praktium02/praktikum02.rmd
<style type="text/css">
body{
  font-size: 12px;
}
h1 {
  font-size: 18px;
}
h1 {
  font-size: 14px;
}
h1 {
  font-size: 12px;
}
</style>

=======
>>>>>>> origin/max:praktikum_02/praktikum02.rmd
```{r global_options, include=FALSE}
knitr::opts_chunk$set(error=TRUE,        # Keep compiling upon error
                      collapse=TRUE,     # collapse by default
                      echo=TRUE,         # echo code by default
                      comment = "#>",    # change comment character
                      fig.width = 10,     # set figure width
                      out.width = "100%", # set width of displayed images
                      warning=TRUE,      # show R warnings
                      message=FALSE)     # show R messages
```

<!---** Hochschule Darmstadt | Studiengang Data Science | Sommersemester 2019 **--->

## Aufgabe 1

```{r}
load('applicants.RData')
library(tidyr)
library(ggplot2)
df = data.frame(scient, classic)
ggdata = gather(df, 'group', 'result', c(1,2))
```

<<<<<<< HEAD:praktium02/praktikum02.rmd
## a)
=======
### a)
>>>>>>> origin/max:praktikum_02/praktikum02.rmd

```{r}
summary(scient)
summary(classic)
```

```{r}
gg = ggplot(
  data = ggdata,
  mapping = aes(
    x = group,
    y = result,
    color = group
  )
)
gg = gg + geom_jitter()
gg = gg + geom_boxplot(alpha=0.5)
gg = gg + labs(
  title = "Testergebnisse Mathematik",
  x = "Studentengruppe",
  y = "Testergebnisse"
)
gg
```

Hier eignet sich ein nichtparametrischer Test aus mehrerer Hinsicht:

<<<<<<< HEAD:praktium02/praktikum02.rmd
1. Da unsere Stichprobengr√∂√üe mit n=10 klein ist, gibt es eine geringere Trennsch√§rfe und eine a priori Annahme der Verteilung unserer Stichproben stellt sich schwierig dar.

2. Unsere Stichproben sind ordinalskaliert.

3. Wir m√∂chten auf eine Verschiebung in eine bestimmte Richtung testen.

## b)
=======
1. Da unsere Stichprobengrˆﬂe mit n=10 klein ist, gibt es eine geringere Trennsch‰rfe und eine a priori Annahme der Verteilung unserer Stichproben stellt sich schwierig dar.

2. Unsere Stichproben sind ordinalskaliert.

3. Wir mˆchten auf eine Verschiebung in eine bestimmte Richtung testen.

### b)
>>>>>>> origin/max:praktikum_02/praktikum02.rmd

```{r}
load('applicants.RData')
df = data.frame(classic, scient)
data = gather(df, "class", "grade", c(1,2))
sorted_data = data[order(data$grade),]
sorted_data$rank = seq.int(nrow(sorted_data))
classic_ranksum = sum(sorted_data[sorted_data$class == 'classic',]$rank)
scient_ranksum = sum(sorted_data[sorted_data$class == 'scient',]$rank)
z = (classic_ranksum - 10*21/2)/(sqrt(100*21/12))
T = classic_ranksum
T
z
```

Seien $X_1,\dots,X_{10}$ iid, grades der classics.
Seien $Y_1,\dots,Y_{10}$ iid, grades der scient.

Sei $F_X(x)$ die Verteilungsfunktion von $X_i$ und $F_X(x) = F_Y(x + \theta)$.

<<<<<<< HEAD:praktium02/praktikum02.rmd
Wir formulieren als Nullhypothese, dass die scient 

$H_0:\{\theta < 0\}$ vs $H_1: \{\theta \geq 0\}$
=======
Wir formulieren als Nullhypothese, dass die Verteilungen gleich sind

$H_0:\{\theta = 0\}$ vs $H_1: \{\theta \neq 0\}$
>>>>>>> origin/max:praktikum_02/praktikum02.rmd

und Testen zu einem Signifikanzniveau von $5\%$ sprich wir lehnen die Nullyphothese ab, wenn

$$
z = \frac{T-\frac{n(n+m+1)}2}{\sqrt{\frac{nm(n+m+1)}{12}}} < -1.64
$$

<<<<<<< HEAD:praktium02/praktikum02.rmd
mit $T := \sum_{i=1}^10 \operatorname{rg}(X_i)$ f√ºr $n = 10, m = 10$.
Um $T$ berechnen zu k√∂nnen fassen wir beide Datens√§tze zusammen, ordnen diese Anhand der Werte und die R√§nge $\operatorname{rg}(X_i)$ berechnen wir anschlie√üend, indem die Werte einen aufsteigenden Rang angefangen bei $1$ zugeordnet bekommen, sprich $\operatorname{rg}(X_8) = 1$ und $\operatorname{rg}(Y_7) = 20$.

Wir erhalten $T = `r classic_ranksum`$ und $z = `r z` < -1.64$ und somit lehnen wir die Nullhypothese zu einem Signifikanzniveau von $5\%$ ab. Die Testgruppe classic schneidet bei Mathematik Tests also signifikant schlechter ab als die Testgruppe scient.

## c)
=======
mit $T := \sum_{i=1}^10 \operatorname{rg}(X_i)$ f¸r $n = 10, m = 10$.
Um $T$ berechnen zu kˆnnen fassen wir beide Datens‰tze zusammen, ordnen diese Anhand der Werte und die R‰nge $\operatorname{rg}(X_i)$ berechnen wir anschlieﬂend, indem die Werte einen aufsteigenden Rang angefangen bei $1$ zugeordnet bekommen, sprich $\operatorname{rg}(X_8) = 1$ und $\operatorname{rg}(Y_7) = 20$.

Wir erhalten $T = `r classic_ranksum`$ und $z = `r z` < -1.64$ und somit lehnen wir die Nullhypothese zu einem Signifikanzniveau von $5\%$ ab. Die Testgruppe classic schneidet bei Mathematik Tests also signifikant schlechter ab als die Testgruppe scient.

### c)
>>>>>>> origin/max:praktikum_02/praktikum02.rmd

```{r}
wilcox.test(scient,classic,alternative = 'greater', paired = FALSE)
```

<<<<<<< HEAD:praktium02/praktikum02.rmd
Mit einem $\alpha = 5\%$ wird im obigen Test die Nullhyothese ($\theta < 0$) abgelehnt ($\text{p-value} = 0.009272 < 0.05$). Dies bedeutet, die Scores der Naturwissenschaftsstudenten sind signifikant h√∂her als die Scores der Nicht-Naturwissenschaftsstudenten.

Wir erhalten das gleiche Testergebnis wie bei der Berechnung per Hand nur gibt der eingebaute Wilcoxon Rangsummentest eine andere Rangsumme aus $W = 81$, die mit keiner der beiden h√§ndisch berechneten Rangsummen √ºbereinstimmt $w_X = 74, w_Y = 136$. R wird intern wohl etwas anderes rechnen.

Hier wurde die Approximation √ºber die Normalfunktion gemacht, diese ist aber erst bei $n > 30$ zul√§ssig.

Alternativ nehmen wir das Minimum der $w$ also $74$ und vergleichen dies in der Tabelle mit Einseitig $5\%$ f√ºr $n = 10$ und erhalten, dass wir die Nullhypothese ablehnen, wenn $w < 78$. Dies ist der Fall also tun wir dies auch.

## Aufgabe 2
## a)

Die Fragestellung ist verbunden, da unsere Daten aus der gleichen Stichprobe kommen und symmetrisch sind.  

## b)
=======
Mit einem $\alpha = 5\%$ wird im obigen Test die Nullhyothese ($\theta < 0$) abgelehnt ($\text{p-value} = 0.009272 < 0.05$). Dies bedeutet, die Scores der Naturwissenschaftsstudenten sind signifikant hˆher als die Scores der Nicht-Naturwissenschaftsstudenten.

Wir erhalten das gleiche Testergebnis wie bei der Berechnung per Hand nur gibt der eingebaute Wilcoxon Rangsummentest eine andere Rangsumme aus $W = 81$, die mit keiner der beiden h‰ndisch berechneten Rangsummen ¸bereinstimmt $w_X = 74, w_Y = 136$. R wird intern wohl etwas anderes rechnen.

## Aufgabe 2
### a)

Die Fragestellung ist verbunden, da unsere Daten aus der gleichen Stichprobe kommen und symmetrisch sind.  

### b)
>>>>>>> origin/max:praktikum_02/praktikum02.rmd
```{r}
load("HRR.RData")
par(mfrow=c(1,2))
boxplot(HRR_no, ylab='Frequenz', xlab='No')
boxplot(HRR_yes, ylab='Frequenz', xlab='Yes')
hist(HRR_no)
hist(HRR_yes)
```
<<<<<<< HEAD:praktium02/praktikum02.rmd
Hier eignet sich, aus den gleichen Gr√ºnden wie in Aufgabe 1, ein nichtparametrischer Test zur √úberpr√ºfung der Hypothesen.

## c)
=======
Hier eignet sich, aus den gleichen Gr¸nden wie in Aufgabe 1, ein nichtparametrischer Test zur ‹berpr¸fung der Hypothesen.

### c)
>>>>>>> origin/max:praktikum_02/praktikum02.rmd

```{r}
load('HRR.RData')
D = HRR_no - HRR_yes
df = data.frame(D)
df$rank = seq.int(nrow(df))
wp = sum(df[df$D > 0,]$rank)
wm = sum(df[df$D < 0,]$rank)
z = (wp - 8*9/4)/sqrt(8*9*17/24)
```

<<<<<<< HEAD:praktium02/praktikum02.rmd
Wir f√ºhren einen Wilcoxon-Vorzeichen-Rangtest auf den Differenzen der Stichproben durch.
=======
Wir f¸hren einen Wilcoxon-Vorzeichen-Rangtest auf den Differenzen der Stichproben durch.
>>>>>>> origin/max:praktikum_02/praktikum02.rmd

Seien $X_1,\dots,X_{8}$ iid, Herzfrequenz ohne Monitoring.
Seien $Y_1,\dots,Y_{8}$ iid, Herzfrequenz mit Monitoring.
Sei $D_i := X_i - Y_i$.

<<<<<<< HEAD:praktium02/praktikum02.rmd
Als Nullhypothese nehmen wir an, dass dass die zentrale Lage der Verteilung kleiner $0$ ist (wir nehmen an, dass die Herzfrequenz ohne Monitoring nicht h√∂her ist), also

$H_0:\{{D_i}_{\operatorname{med}} < 0\}$ vs $H_1: \{{D_i}_{\operatorname{med}} \geq 0\}$

Nun geben wir den Differenzen R√§nge, angefangen bei 1 und das ohne Sortierung und bilden anschlie√üend die Summen √ºber die positiven und negativen Zahlen und erhalten:
=======
Als Nullhypothese nehmen wir an, dass dass die zentrale Lage der Verteilung bei $0$ liegt, also

$H_0:\{{D_i}_{\operatorname{med}} = 0\}$ vs $H_1: \{{D_i}_{\operatorname{med}} \neq 0\}$

Nun geben wir den Differenzen R‰nge, angefangen bei 1 und das ohne Sortierung und bilden anschlieﬂen die Summen ¸ber die positiven und negativen Zahlen und erhalten:
>>>>>>> origin/max:praktikum_02/praktikum02.rmd

\begin{align*}
w_+ = `r wp`\\
w_- = `r wm`\\
T = \operatorname{min}(w_+, w_-) = w_- = `r wm`
\end{align*}

Da $n = 8$ und Test zweiseitig zu $\alpha = 0.1$ muss nach Tabelle $5$ unterschritten werden, damit die Nullhypothese abgelehnt werden muss. Wir haben aber $T = 15 > 5$ somit lehnen wir die Nullhypothese nicht ab. Es gibt keinen signifikanten Unterschied zwischen den Daten.


<<<<<<< HEAD:praktium02/praktikum02.rmd
## d)
=======
### d)
>>>>>>> origin/max:praktikum_02/praktikum02.rmd

```{r}
wilcox.test(HRR_yes, HRR_no, paired=TRUE, alternative = 'less')
```

Mit einem $\alpha = 5\%$ wird im obigen Test die Nullhyothese ($\theta$ < 0) nicht widerlegt ($\text{p-value} = 0.4167 > 0.05$). Dies bedeutet, der Median von HRR_yes ist statistisch nicht signifikant kleiner als der Median von HRR_no.

## Aufgabe 3

<<<<<<< HEAD:praktium02/praktikum02.rmd
## a)

F√ºr den Permutationstest spielt die Reihnfolge welchen Wert man aus der jeweiligen Gruppe zieht keine Rolle. Folglich kann man die Anzahl an Permutationen berechnen, indem man die Anzahl Permutationen mit Wiederholung f√ºr 5 Elemente aus 2 Gruppen mit je 2 und 3 Elementen berechnet. Wir erhalten:

$\binom{2+3}{2} = 10$

## b)

Wir haben nur 10 Permutationen, was bedeutet, dass jedes $\alpha$ mindestens $10\%$ betr√§gt. Wir k√∂nnen somit die geforderten $5\%$ nicht unterschreiten und lehnen die Nullhypothese somit nicht ab.


## c)
=======
### a)

F¸r den Permutationstest spielt die Reihnfolge welchen Wert man aus der jeweiligen Gruppe zieht keine Rolle. Folglich kann man die Anzahl an Permutationen berechnen, indem man die Anzahl Permutationen mit Wiederholung f¸r 5 Elemente aus 2 Gruppen mit je 2 und 3 Elementen berechnet. Wir erhalten:

$\binom{2+3}{2} = 10$

### c)
>>>>>>> origin/max:praktikum_02/praktikum02.rmd
```{r}
library(perm)
Braeburn = c(55, 104)
Golden_Delicious = c(89, 108, 98)
permTS(Braeburn, Golden_Delicious)
```

Mit einem $\alpha = 5\%$ wird im obigen Test die Nullhyothese ($Z \sim Z_{\pi}$) nicht widerlegt ($\text{p-value} = 0.6 > 0.05$). Dies bedeutet, dass es keine tendenziell besser bewertete Apfelsorte gibt.






