---
output:
  pdf_document: default
  html_document: default
header-includes: 
    - \usepackage{amsthm}
    - \usepackage{xcolor}
documentclass: article
<!---output: beamer_presentation--->
---

```{r global_options, include=FALSE}
knitr::opts_chunk$set(error=TRUE,        # Keep compiling upon error
                      collapse=TRUE,     # collapse by default
                      echo=TRUE,         # echo code by default
                      comment = "#>",    # change comment character
                      fig.width = 10,     # set figure width
                      out.width = "100%", # set width of displayed images
                      warning=TRUE,      # show R warnings
                      message=FALSE)     # show R messages

packageTest<- function(x)  {
    if (!require(x,character.only = TRUE))  {
      install.packages(x,dep=TRUE)
      if(!require(x,character.only = TRUE)) stop("Package not found")
    }
}

options(warn=-1)
```


<!--- Solution Region --->
<style>
#solution {
  background-color: #8FBC8F;
  border-style: solid;
  border-color: blue;
  margin-left: 20px;
  margin-bottom: 15px;
  padding: 5px;
}
</style>



<!---**Sommersemester 2019 |Studiengang Data Science | Hochschule Darmstadt **--->




\theoremstyle{break}
\newtheorem{auf}{Aufgabe}

\newcommand{\R}{{\sffamily R} }

\begin{centering}
%\vspace{-2 cm}
\Huge
{\bf Uebung 2}\\
\Large
Nichtlineare und nichtparametrische Modelle\\
\normalsize
Sommersemester 2019\\
April 16, 2019\\
A. Jahn-Eiermacher (FBMN, h\_da)\\
\end{centering}


\hrulefill

**Name: Robin Baudisch, Merlin Kopfmann, Maximilian Neudert**

\hrulefill

## Aufgabe 1
### a)
```{r}
packageTest('ggplot2')
load('applicants.RData')

par(mfrow=c(1,2))
boxplot(classic, ylab='Score', xlab='classic')
boxplot(scient, ylab='Score', xlab='scient')
```

Hier eignet sich ein nichtparametrischer Test aus mehrerer Hinsicht:

1. Da unsere Stichprobengröße mit n=10 klein ist, gibt es eine geringere Trennschärfe und eine a priori Annahme der Verteilung unserer Stichproben stellt sich schwierig dar.

2. Unsere Stichproben sind ordinalskaliert.

### c)
```{r}
wilcox.test(scient,classic,alternative = 'greater', paired = FALSE)
```
Mit einem $\alpha$ = 5% wird im obigen Test die Nullhyothese ($\theta$ < 0) abgelehnt (p-value = 0.009272 < 0.05). Dies bedeutet, die Scores der Naturwissenschaftsstudenten sind signifikant höher als die Scores der Nicht-Naturwissenschaftsstudenten.

## Aufgabe 2
### a)

Die Fragestellung ist verbunden, da unsere Daten aus der gleichen Stichprobe kommen und symmetrisch sind.  

### b)
```{r}
load("HRR.RData")
par(mfrow=c(1,2))
boxplot(HRR_no, ylab='Frequenz', xlab='No')
boxplot(HRR_yes, ylab='Frequenz', xlab='Yes')

hist(HRR_no)
hist(HRR_yes)
```
Hier eignet sich, aus den gleichen Gründen wie in Aufgabe 1, ein nichtparametrischer Test zur Überprüfung der Hypothesen.  

### d)
```{r}
wilcox.test(HRR_yes, HRR_no, paired=TRUE, alternative = 'less')
```
Mit einem $\alpha$ = 5% wird im obigen Test die Nullhyothese ($\theta$ < 0) nicht widerlegt (p-value = 0.4167 > 0.05). Dies bedeutet, der Median von HRR_yes ist statistisch nicht kleiner als der Median von HRR_no.

## Aufgabe 3
### a)
$\binom{2+3}{2}$ = 10

### c)
```{r}
packageTest('perm')
Braeburn = c(55, 104)
Golden_Delicious = c(89, 108, 98)

permTS(Braeburn, Golden_Delicious)
```
Mit einem $\alpha$ = 5% wird im obigen Test die Nullhyothese \($$Z \sim Z_{\pi}$$\) nicht widerlegt (p-value = 0.6 > 0.05). Dies bedeutet, dass es keine tendenziell besser bewertete Apfelsorte gibt.