---
title: 'NLNP Praktikum 8'
author: 'Robin Baudisch, Merlin Kopfmann, Maximilian Neudert'
output:
  pdf_document:
    latex_engine: lualatex
    includes:
      in_header: 'style/preamble.tex'
      before_body: 'style/prefix.tex'
    fig_caption: true
    fig_width: 10
    fig_height: 5
    df_print: kable
    toc: false
fontsize: 11pt
geometry: 'margin=1in'
---

```{r global_options, echo=FALSE}
knitr::opts_chunk$set(
  cache = TRUE,
  comment = "",
  echo = TRUE,
  error = TRUE,
  out.width = "100%",
  tidy = TRUE,
  tidy.opts = list(blank = FALSE, width.cutoff = 60),
  warning = FALSE,
  message = FALSE
)
```

```{r, echo=FALSE}
usepackage = function(package_name) 
{
  p = deparse(substitute(package_name))
  if (!is.element(p, installed.packages()[,1]))
    install.packages(p, dep = TRUE, repos = "http://cran.us.r-project.org")
  require(p, character.only = TRUE)
}

usepackage(formatR)
usepackage(ggplot2)
usepackage(tidyr)

set.seed(42)
```

<!---** Data Science **--->

```{r, echo=FALSE}
usepackage(MASS)
usepackage(splines)
```

# A1

## a)

```{r}
quad = lm(accel ~ times + I(times^2) + I((times-median(times))^2*(times>median(times))), data=mcycle)
cub = lm(accel ~ times + I(times^2)+ I(times^3) + I((times-median(times))^3*(times>median(times))), data=mcycle)
summary(quad)
summary(cub)
ggplot(mcycle, aes(x=times, y=accel)) +
  geom_point() +
  geom_line(mcycle, mapping=aes(x=times, y=predict(quad), color="Quad"))+
  geom_line(mcycle, mapping=aes(x=times, y=predict(cub), color="Cub"))
  
```

## b)
```{r}
compute_quantiles = function(i) {
  k = seq(0, 1, length.out=i+2)
  return (quantile(mcycle$times, probs = k[2:(length(k)-1)]))
}
k = 20
mse_quad = c()
mse_cub = c()
loocv=function(fit){
  h=lm.influence(fit)$h
  pred <- predict(fit)
  return(mean((pred-mcycle$accel)^2))
}
mse_quad = c()
mse_cub = c()
for(i in 1:k) {
  quad <- lm(mcycle$accel ~ bs(mcycle$times, degree = 2, knots = compute_quantiles(i)), data=mcycle)
  cub <- lm(mcycle$accel ~ bs(mcycle$times, degree = 3, knots = compute_quantiles(i)), data=mcycle)
  mse_quad <- append(mse_quad, loocv(quad))
  mse_cub <- append(mse_cub, loocv(cub))
}
mse <- NULL
mse$quad <- mse_quad
mse$cub <- mse_cub
mse <- as.data.frame(mse)
mse2 <- cbind(mse, seq(1:20))
names(mse2)[3] <- "index"
```

```{r}
mse2
```

```{r, echo = FALSE}
mse2 <- gather(mse2, key=key, value=value, -index)
ggplot(aes(x=index, y=value, col=key), data = mse2) +
  geom_line() +
  xlab("Anzahl Knoten") + 
  ylab("Mean Squared Error") +
  ggtitle("MSE in Abhängigkeit der Knotenanzahl")
```

Ab 5 Knoten scheint sich der Mean Squared Error nicht mehr signifikant zu verbessern, die optimale Anzahl an Knoten würden wir deshalb auf 5 festlegen.

## c)
```{r}
compute_params <- function(d, K){
  return(d+K+1)
}
quad_1_params <- compute_params(2, 1)
quad_5_params <- compute_params(2, 5)
cub_1_params <- compute_params(3, 1)
cub_5_params <- compute_params(3, 5)
val = c(quad_1_params, quad_5_params, cub_1_params, cub_5_params)
key = c('quad_1', 'quad_5', 'cub_1', 'cub_5')
df = data.frame(model = key, nparams = val)
df
```

## d)
```{r}
ns_reg <- lm(mcycle$accel ~ ns(mcycle$times, df = 9), data=mcycle)
ggplot(aes(x=times, y=accel), data=mcycle) +
  geom_point() +
  geom_line(aes(x=times, y=predict(ns_reg)), data=mcycle)
```

# A1 (Alternativ)

```{r}
df = mcycle
x = df$times
y = df$accel
```

## a)

```{r}
med = median(df$times)
knots = c(med)
```

### Quadratisch

```{r}
h = function(x, knots, d, i) {
  if (i <= d + 1) {
    out = x**(i-1)
    return(out)
  } 
  else {
    out = (x - knots[i-d-1])
    out = ifelse(out < 0, 0, out)
    out = out ** d
    return(out)
  }
}
Z = function(X, knots, d) {
  h1 = h(X, knots, d, 1)
  h2 = h(X, knots, d, 2)
  h3 = h(X, knots, d, 3)
  h4 = h(X, knots, d, 4)
  v = c(h1, h2, h3, h4)
  out = matrix(
    data = v,
    nrow = length(h1),
    ncol = 4
  )
  return(out)
}
transpose = function(M) sapply(1:nrow(M), function(i) M[i,])
X = Z(x, knots, 2)
XT = transpose(X)
hatb = ginv(XT %*% X) %*% XT %*% y
f = function(x, hatb, knots, d) {
  h1 = h(x, knots, d, 1)
  h2 = h(x, knots, d, 2)
  h3 = h(x, knots, d, 3)
  h4 = h(x, knots, d, 4)
  v = c(h1, h2, h3, h4)
  out = hatb[1] * h1 + hatb[2] * h2 + hatb[3] * h3 + hatb[4] * h4
  return(out)
}
f2 = function(x) {
  return(f(x, hatb, knots, 2))
}
haty = f(x, hatb, knots, 2)
df2 = data.frame(x = x, y = haty)
```

Plot:

```{r}
gg = ggplot(
  data = df,
  mapping = aes(
    x = times,
    y = accel
  )
)
gg = gg + geom_point()
gg + geom_line(
  data = df2, 
  color = 'red', 
  aes(x = x, y = y)
)
```

### Kubisch

```{r}
h = function(x, knots, d, i) {
  if (i <= d + 1) {
    out = x**(i-1)
    return(out)
  } 
  else {
    out = (x - knots[i-d-1])
    out = ifelse(out < 0, 0, out)
    out = out ** d
    return(out)
  }
}
Z = function(X, knots, d) {
  h1 = h(X, knots, d, 1)
  h2 = h(X, knots, d, 2)
  h3 = h(X, knots, d, 3)
  h4 = h(X, knots, d, 4)
  h5 = h(X, knots, d, 5)
  v = c(h1, h2, h3, h4, h5)
  out = matrix(
    data = v,
    nrow = length(h1),
    ncol = 5
  )
  return(out)
}
transpose = function(M) sapply(1:nrow(M), function(i) M[i,])
X = Z(x, knots, 3)
XT = transpose(X)
hatb = ginv(XT %*% X) %*% XT %*% y
f = function(x, hatb, knots, d) {
  h1 = h(x, knots, d, 1)
  h2 = h(x, knots, d, 2)
  h3 = h(x, knots, d, 3)
  h4 = h(x, knots, d, 4)
  h5 = h(x, knots, d, 5)
  v = c(h1, h2, h3, h4, h5)
  out = hatb[1] * h1 + hatb[2] * h2 + hatb[3] * h3 + hatb[4] * h4 + hatb[5] * h5
  return(out)
}
f3 = function(x) {
  return(f(x, hatb, knots, 3))
}
haty = f(x, hatb, knots, 3)
df3 = data.frame(x = x, y = haty)
```

Plot:

```{r}
gg = ggplot(
  data = df,
  mapping = aes(
    x = times,
    y = accel
  )
)
gg = gg + geom_point()
gg + geom_line(
  data = df3,
  aes(x = x, y = y, color = "Cube")
) + geom_line(
  data = df2,
  aes(x = x, y = y, color = "Quad")
)
```

## c)

Die Anzahl an freien Parametern wird berechnet mittels $d + K + 1$ mit $d$ Grad und $K$ Knotenanzahl.

# A2

## a)

Sei $[a,b]$ das Regressionsintervall, dann wird ein linearer Anfang und Abgang gefordert. Sprich es folgen die Bedingungen:

\begin{align}
& f''(x) = 0,\quad x \in [a, \xi_i] \\
& f''(x) = 0,\quad x \in [\xi_K, b]
\end{align}

## b)

Seien $f''(a) = f''(b) = 0$. Zunächst leiten wird ab.

\begin{align}
& f'(x)
= \sum_{j = 1}^3 j a_j x^{j - 1} + 3 \sum_{k = 1}^K b_k (x - \xi_k)_+^2\\
& f''(x)
= 2 a_2 + 6 a_3 x + 6 \sum_{k = 1}^K b_k(x - \xi_k)_+
\end{align}

Nun setzen wir die Bedingungen ein. Wir nutzen aus, dass grundsätzlich $(a - \xi_k)_+ = 0$ und $(b - \xi_k)_+ > 0$ gilt. Dies folgt aus $a < \xi_1 < \dots < \xi_K < b$.

\begin{align}
f''(x)
& = 2 a_2 + 6 a_3 x + 6 \sum_{k = 1}^K b_k(x - \xi_k)_+
= 0\\
\implies & a_2 + 3 a_3 x = 0, \quad \forall x \in [a, \xi_i]\\
\implies & a_2 = a_3 = 0
\end{align}

Ferner erhalten wir nun:

\begin{align}
f''(x)
& = \sum_{k = 1}^K b_k(x - \xi_k)_+
= 0, \quad x \in [\xi_K, b]\\
\implies
& \sum_{k = 1}^K b_k = \frac 1 x \sum_{k = 1}^K b_k \xi_k, \quad x \in [\xi_K, b]\\
\implies 
& \sum_{k = 1}^K b_k = \sum_{k = 1}^K b_k \xi_k = 0
\end{align}

## c)

Ein kubischer Spline mit $K$ Knoten hat $K + 4$ freie Parameter. Nun haben wir vier weitere Nebenbedingungen, wodurch wir vier Freiheitsgrade verlieren und folglich haben wir nur noch $K$ freie Parameter.

## d)

Um dies zu zeigen müssen wir prüfen, dass $f(x)$ die Eigenschaften aus 'b)' erfüllt.
$a_2 = a_3 = 0$ sieht man schnell. Die anderen beiden Eigenschaften können wir durch ausmultiplizieren nachprüfen. Dies bleibt dem aufmerksamen Leser als Übungsaufgabe überlassen.









